臺灣高雄地方法院刑事判決　　　　　　　94年度訴字第2648號
公　訴　人　臺灣高雄地方法院檢察署檢察官
被　　　告　乙○○
上列被告因毒品危害防制條例案件，經檢察官提起公訴（94年度
偵字第4165號），本院改依簡式審判程序審理，判決如下：
    主  文
乙○○連續施用第一級毒品，累犯，處有期徒刑拾月，如附表編
號一所示之物沒收銷燬，附表編號二、三、四所示之物沒收之；
又連續施用第二級毒品，累犯，處有期徒刑陸月，如附表編號五
所示之物沒收銷燬，附表編號六所示之物沒收之；應執行有期徒
刑壹年貳月，如附表編號一、五所示之物沒收銷燬，附表編號二
、三、四、六所示之物沒收之。
    事  實
一、乙○○前於民國88年間施用毒品案件，經本院裁定送觀察勒
    戒後，因認有繼續施用毒品傾向，復經本院裁定令入戒治處
    所施以強制戒治，嗣因停止戒治、所餘戒治期間付保護管束
    ，於89年05月16日保護管束期滿未經撤銷，視為強制戒治執
    行完畢，並經臺灣高雄地方法院檢察署檢察官以89年戒毒偵
    字第63 0號為不起訴處分；復因於80年間犯麻醉藥品管理條
    例，經本院判處有期徒刑六年確定，於乙○○入監服刑後於
    84年12月5日假釋出獄，嗣因其假釋經撤銷，而於88年10月
    15日入監執行殘刑，甫於92年3月2日縮短刑期期滿執行完畢
    ，詎其猶不知戒絕悔改，竟於強制戒治執行完畢釋放後五年
    內，基於分別施用第一級毒品海洛因及第二級毒品甲基安非
    他命之概括犯意，，自93年04月初起至94年04月27日中午12
    時止，在其住所等處，分別以將海洛因置於香煙內點燃後吸
    食之方式，連續施用第一級毒品海洛因多次，及以將甲基安
    非他命置於玻璃球內燒烤使之產生煙霧後吸食其煙霧之方式
    ，連續施用第二級毒品甲基安非他命多次。嗣於同日13時50
    分許，經警持搜索票在其位於高雄縣美濃鎮○○里○○街○
    段96巷1弄5樓實施搜索時，當場查獲，並扣得其所有如附表
    所示之第一級毒品海洛因7包、甲基安非他命9包海洛因使用
    後夾鏈袋袋13個、空夾鏈袋104個、玻璃管2支及電子磅秤等
    物。
二、案經高雄港務警察局移送臺灣高雄地方法院檢察署檢察官偵
    查起訴。
    理  由
壹、程序部分：
一、本件被告乙○○所犯為死刑、無期徒刑或最輕本刑為三年以
    上有期徒刑以外之罪，其於準備程序中就被訴事實為有罪之
    陳述，經法官告知簡式審判程序之旨，並聽取公訴人之意見
    後，依刑事訴訟法第273條之1第1項規定，裁定由受命
    法官獨任進行簡式審判程序，合先敘明。
二、被告乙○○曾於88年間，因施用毒品案件，經本院裁定送觀
    察勒戒後，因認有繼續施用毒品傾向，復經本院裁定令入戒
    治處所施以強制戒治，嗣因停止戒治、所餘戒治期間付保護
    管束，於89年05月16日保護管束期滿未經撤銷，視為強制戒
    治執行完畢，並經臺灣高雄地方法院檢察署檢察官以89年戒
    毒偵字第630號為不起訴處分確定，此有臺灣高雄地方法院
    檢察署刑案查註紀錄表、臺灣高等法院被告前案紀錄表一份
    在卷可稽，是被告前曾初犯施用毒品案件，於前揭強制戒治
    執行完畢釋放後5年內，再犯本件施用毒品罪，業已符合93
    年1月9日施行後之毒品危害防制條例第23條第2項規定「於
    強制戒治執行完畢釋放後，五年內再犯施用毒品之罪」之起
    訴要件，依法應予追訴論科。
貳、實體部分：
一、右揭事實業經被告乙○○坦承不諱，而其尿液經送驗結果，
    亦呈嗎啡及甲基安非他命陽性反應，此有高雄市立凱旋醫院
    於94年05月09日出具之濫用藥物尿液檢驗報告、嫌疑尿液採
    證代碼對照表（尿液代碼：719）。又扣案物經鑑定結果，
    亦分別含有第一級毒品海洛因及第二級毒品甲基安非他命成
    份（如附表所示），此有法務部調查局鑑定通知書影本一紙
    、高雄醫學大學附設中和紀念醫院檢驗報告影本一紙在卷可
    證。此外，復有使用後夾鏈袋13個、空夾鏈袋104個、玻璃
    管2支及電子磅秤等物扣案足資佐證，被告犯行，已足認定
    。
二、按海洛因為毒品危害防制條例第2 條第2 項第1 款所明定之
    第一級毒品，甲基安非他命則係同條例第2 條第2 項第2款
    附表二第89項所明定之第二級毒品。故核被告乙○○所為，
    係犯同條例第10條第1項之施用第一級毒品罪及同條例第10
    條第2項之施用第二級毒品罪。被告施用第一、二級毒品前
    後持有第一級毒品海洛因及第二級毒品甲基安非他命之行為
    ，本應論以持有之罪，惟其持有毒品之行為由施用毒品之行
    為所吸收，不另論罪。被告先後多次施用第一級毒品及施用
    第二級毒品之行為，均為時間緊接，犯罪構成要件亦各相同
    ，顯係基於概括犯意反覆為之，均為連續犯，其多次施用第
    一級毒品之行為及施用第二級毒品之行為，應依刑法第五十
    六條之規定各論以一罪，並均加重其刑。被告曾於80年間犯
    麻醉藥品管理條例，經本院判處有期徒刑六年確定，被告入
    監服刑後於84年12月5日假釋出獄，嗣因其假釋經撤銷，而
    於88年10月15日入監執行殘刑，甫於92年3月2日縮短刑期期
    滿執行完畢，此有臺灣高雄地方法院檢察署刑案資料查註紀
    錄表及臺灣高等法院被告前案紀錄表各一份在卷足憑。其於
    五年以內再犯本件有期徒刑以上之罪，為累犯，被告所犯上
    開二罪，均應依刑法第47條之規定遞予加重其刑。被告所犯
    上開連續施用第一級毒品罪與連續施用第二級毒品罪間，行
    為不同，罪名互殊，犯意各別，應予分論併罰。至於被告雖
    主張其曾向警供出毒品來源，因而查獲黃薰賢（另經本院審
    理中），認應有毒品危害防制條例第17條之減輕其刑事由等
    語。然查，被告於經警查獲時，雖曾向警方供稱係向另案被
    告黃薰賢所購買，並經警帶同至黃薰賢住處指認等情，雖經
    證人即本件承辦員警丙○○到庭證述無訛。惟警方於被告供
    出其毒品來源前，即早已對被告及黃薰賢進行通訊監察，而
    早已得知黃薰賢涉有販賣毒品之犯行，並據以向本院聲請搜
    索被告及黃薰賢住處獲准等情，亦經證人丙○○到庭證述明
    確，並有通訊監察譯文及本院核發之搜索票二份在卷可稽。
    是本件警方既早已查知黃薰賢有販毒之事實，並已向本院聲
    請核發搜索票搜索黃薰相關住處，即不能認係因被告乙○○
    之供述而查獲黃薰賢，故本件核與毒品危害防制條例第17條
    所定，須供出其所犯轉讓毒品罪之毒品來源因而破獲者，方
    得減輕其刑之要件不符，自未能援引該條規定，減輕其所犯
    轉讓毒品罪之刑責，應予敘明。
三、爰審酌被告前因犯毒品危害防制條例案件經觀察、勒戒執行
    完畢釋放後，仍未能徹底戒絕毒品，顯見意志不堅，惟念其
    施用毒品之次數、時間久暫及施用毒品乃自戕一己之身體健
    康，尚未對他人造成危害，又犯後坦承犯行，且於經警查獲
    時，配合警方指認其毒品來源黃薰賢，犯後態度尚好，顯有
    悔意等一切情狀，從輕量處如主文所示之刑。至扣案如附表
    所示之第一級毒品海洛因7包及、第二級毒品甲基安非他命9
    包，不問屬於犯人與否，均應依毒品危防制條例第18條第1
    項前段之規定沒收銷燬之。至鑑驗耗用之毒品，既已滅失，
    即無庸再為沒收諭知。而扣案之使用後夾鏈袋13個、空夾鏈
    袋104個、玻璃管2支及電子磅1個，均為被告所有，此經被
    告自承在卷，復係供被告犯罪所用之物，且檢察官亦未舉證
    證明其上確有第一、二級毒品殘留，應依刑法第38條第1項
    第2款之規定沒收之。至於扣案之行動電話一支，雖為被告
    所有，惟並無證據足認係供被告施用毒品犯罪所用之物，爰
    不併為沒收之諭知，附此敘明。
據上論斷，應依刑事訴訟法第273 條之1 第1 項、第284 條之1
、第299 條第1 項前段，毒品危害防制條例第10條第1 項、第2
項、第18條第1 項前段、刑法第11條前段、第56條、第51條第5
款、第38條第1項第2款，判決如主文。
本案經檢察官甲○○到庭執行職務。
中　　華　　民　　國　　94　　年　　10　　月　　31　　日
                  刑事第九庭  法　官    王啟明
以上正本證明與原本無異。
如不服本判決，應於收受送達後10日內向本院提出上訴書狀。
中　　華　　民　　國　　94　　年　　10　　月　　31　　日
　　　　　　　　　　　　　　  書記官   陳心儀
附表：
  ┌──┬───────┬───────┬──────┐
  │編號│沒收物品名稱  │數量          │備註        │
  ├──┼───────┼───────┼──────┤
  │一  │第一級毒品海洛│七包（合計淨重│法務部調查局│
  │    │因            │57.32公克，空 │94年8月1日調│
  │    │              │包裝重3.44公克│科壹字第    │
  │    │              │，純質淨重7.39│000000000號 │
  │    │              │公克）        │鑑定通知書  │
  ├──┼───────┼───────┼──────┤
  │二  │使用後夾鏈袋  │13個          │            │
  ├──┼───────┼───────┼──────┤
  │三  │空夾鏈袋      │104個         │            │
  ├──┼───────┼───────┼──────┤
  │四  │電子磅秤      │1個           │            │
  ├──┼───────┼───────┼──────┤
  │五  │第二級毒品基安│九包（驗前毛重│高雄醫學大學│
  │    │非他命        │13.1公克，驗後│附設中和紀念│
  │    │              │毛重13公克）  │醫院0000-000│
  │    │              │              │號驗報告    │
  ├──┼───────┼───────┼──────┤
  │六  │玻璃管        │二支          │            │
  └──┴───────┴───────┴──────┘
